【裁判字號】    95,交簡上,31
【裁判日期】    950420
【裁判案由】    公共危險
【裁判全文】
臺灣臺南地方法院刑事判決            95年度交簡上字第31號
上  訴  人  臺灣臺南地方法院檢察署檢察官
被      告  乙○○
上列上訴人因公共危險案件，不服本院94年12月30日94年度交簡
字第2275號第一審判決（聲請簡易判決處刑書案號：94年度偵字
第13620號），提起上訴，並就被訴之事實為有罪之陳述，本院
管轄之第二審合議庭裁定進行簡式審判程序，判決如下：
    主  文
上訴駁回。
    事 實 及 理 由
一、本案經本院審理結果，認第一審判決以被告乙○○觸犯刑法
    第一百八十五條之四之公共危險罪，依刑事訴訟法第四百四
    十九條第一項前段、第四百五十四條第二項，刑法第一百八
    十五條之四、第四十一條第一項前段，罰金罰鍰提高標準條
    例第二條，判處被告有期徒刑五月，並諭知易科罰金之折算
    標準，其認事用法及量刑均無不當，應予維持；並引用第一
    審判決書記載之事實、證據及理由（如附件）。
二、檢察官上訴意旨雖以：被告駕車肇事致告訴人甲○○受傷後
    ，未有誠意與解決上開車禍之爭端，亦未積極與告訴人及其
    家屬達成和解賠償事，益徵其犯後之態度不佳，加以告訴人
    因本件車禍傷勢過重，已領有極重度殘障等級之身心障礙手
    ，原審僅科處有期徒刑5月，並得易科罰金之，顯有輕重失
    衡。經查：
（一）本件被告與告訴人在調解委員會經四次調解，再於臺南市
      政府調解五次，共經九次調解，因被告能達成賠償金額與
      告訴人因要求賠償金額差距過大，致無法達成和解，業經
      告訴代理人（即告訴人之子）到場陳述甚詳，堪以採信。
      即於本院審理時，當庭調解，亦因被告主張以一百八十萬
      元，最多加碼至二百一十萬元和解，告訴人方面以三百五
      十萬元，最多減至二百九十萬元，終因差距過大致雙方無
      法達成和解，亦有本院筆錄在卷可參。本院參酌被告當庭
      一再表達願意和解，因其目前職業為工地綁鐵工，月入約
      二、三萬元，無力負擔過多的賠償金額，終因雙方金額差
      過大而無法和解等情，認為：被告既在事故後，與告訴代
      理人進行過九次之調解，於本院審理時亦一再懇請法院協
      調和解，謂被告「未積極」與告訴人及其家屬達成和解，
      恐與事實有違，難以遽採。
（二）告訴人因本件車禍致精神極重度殘障，有殘障手冊影本一
      份在卷可稽。被告於本件事故之發生，固有超速行駛、在
      閃光黃燈路口未減速慢行及未注意車前狀況的過失，惟告
      訴人甲○○酒後駕車，肇事後呼氣酒濃度仍達每公升0.85
      毫克，且在閃光黃燈路口未減速慢行，逕行轉彎，未讓直
      行車先行，致在對向車道遭被告所駕駛之自用小客車撞擊
      ，其於事故之發生，過失責任未比被告小，臺灣省臺南區
      行車事故鑑定委員會鑑定結果，認為告訴人之前開過失行
      為亦同為肇事原因，有該委員會鑑定意見書一份在卷可按
      ，足見被告與告訴人於本件事故之發生，有同樣的過失，
      本件告訴人因本件事故所生之傷害後果，實不能獨責被告
      。況告訴人因本件事故成為重度殘障，原判決事實及理由
      在論罪科刑欄第三小點已論及「甲○○……因而受有頭部
      外傷併缺氧性腦病，左側硬腦膜下出血，蜘蛛膜下出血等
      傷害，嗣因前開傷害已造成被告甲○○認知功能明顯受損
      ，而達臨床失智診斷標準，日常生活均需仰賴他人照護，
      且經本院裁定宣告為禁治產人」，告訴人因本件事故所生
      傷勢，顯亦經原審詳為審酌。
（三）惟按刑罰之裁量，屬事實審法院之職權，除顯有失出失入
      等科罰與罪責不相當之情形外，應予尊重。本件原審除斟
      酌告訴人前開傷勢外，並查明被告犯罪後，在有偵查權之
      公務員或機關發覺其為犯罪嫌前，自行前往警局表明其為
      肇事者，自首進而接受裁判，合於自首要件，依法減輕其
      刑，並審酌被告肇事後未救護傷者，反駕車逃逸，然事後
      坦承犯行，自動前往警局自首，犯後態度良好，及其犯罪
      手段、所生危害等一切情狀，在法定刑有期徒刑六月以上
      五年以下，量處有期徒刑五月，並諭知易科罰金以參佰元
      折算壹日之折算標準，尚屬妥適，被告上訴意旨指摘原判
      決量刑失當，難認為有理由，應予駁回。
據上論斷，應依刑事訴訟法第四百五十五條之一第一項、第三項
、第三百六十四條、第二百七十三條之一第一項、第三百七十三
條、第三百六十八條，判決如主文。
中    華    民    國    95    年    4    月    20    日
                  刑事第三庭   審判長法  官  陳振謙
                                     法  官  鍾邦久
                                     法  官  王慧娟
以上正本證明與原本無異。
不得上訴。
                                     書記官  黃雅雲
中    華    民    國    95    年    4    月    20    日


司法院資訊處製作；財團法人民間司法改革基金會備份。
